【裁判字號】    99,訴,271
【裁判日期】    990430
【裁判案由】    違反毒品危害防制條例
【裁判全文】
臺灣嘉義地方法院刑事判決               99年度訴字第271號
公  訴  人  臺灣嘉義地方法院檢察署檢察官
被      告  甲○○
上列被告因違反毒品危害防制條例案件，經檢察官提起公訴（九
十九年度毒偵字第三七六號），被告於準備程序就被訴事實為有
罪之陳述，經本院合議庭裁定由受命法官改依簡式程序審理，判
決如下：
    主  文
甲○○施用第一級毒品，累犯，處有期徒刑捌月。
    犯 罪 事 實
一、甲○○前因違反毒品危害防制條例案件，經本院以九十四年
    度毒聲字第一七六號裁定觀察勒戒，嗣因有繼續施用毒品傾
    向，再經本院以九十四年度毒聲字第二七二號裁定令入戒治
    處所施以強制戒治，於執行滿六個月後，認無繼續強制戒治
    必要，而於民國九十五年一月二十四日戒治完畢出監，並由
    臺灣嘉義地方法院檢察署檢察官於同日以九十五年度戒毒偵
    字第五號為不起訴處分確定。另因竊盜及施用毒品案件，經
    本院以九十六年度訴字第一五二號判決判處有期徒刑三月、
    十月，應執行有期徒刑一年確定，嗣經依中華民國九十六年
    罪犯減刑條例減刑後，應執行有期徒刑六月確定；又因施用
    毒品、竊盜案件，分別經本院以九十五年度訴字第六０三號
    判決判處有期徒刑七月、以九十六年度嘉簡字第二九號判決
    判處有期徒刑二月確定，上揭二罪定應執行有期徒刑八月確
    定，嗣經減刑後應執行有期徒刑四月確定，並與前述應執行
    刑六月接續執行，於九十六年十二月二十三日縮刑期滿執行
    完畢。詎仍不知悔改，於前開強制戒治執行完畢釋放後五年
    內，基於施用第一級毒品海洛因之犯意，於九十九年一月十
    九日中午某時許，在嘉義縣鹿草鄉○○○道路，以將海洛因
    放置在針筒內注射之方式，施用海洛因一次。嗣於九十九年
    一月二十一日上午，員警持檢察官核發之鑑定許可書通知甲
    ○○配合採尿，經警採其尿液送驗，結果呈嗎啡陽性反應，
    因而查獲上情。
二、案經嘉義縣警察局水上分局報告臺灣嘉義地方法院檢察署檢
    察官偵查起訴。
    理  由
一、本件係經被告甲○○於準備程序當庭表示認罪，而經本院裁
    定以簡式審判程序加以審理，則依據刑事訴訟法第二百七十
    三條之二、同法第一百五十九條第二項之規定，不適用傳聞
    法則有關限制證據能力之相關規定，合先敘明。
二、上揭犯罪事實，業據被告甲○○於本院審理時坦承不諱，且
    被告於九十九年一月二十一日，經警採其尿液送驗後，確呈
    嗎啡陽性反應（海洛因係由嗎啡經化學合成而製得，經施用
    進入人體後，因代謝而分解又生成嗎啡，因此施用海洛因後
    ，由尿液檢驗結果仍為嗎啡反應，屬科學上合理之現象）等
    情，有臺灣檢驗科技股份有限公司濫用藥物尿液檢驗報告（
    檢體編號：水A018號）、代號與真實姓名對照表、鑑定許可
    書各一份在卷可稽。是上開補強證據，已足資擔保被告前述
    自白之真實性，核與事實相合，可信為真實。又被告前因施
    用毒品案件，經本院以九十四年度毒聲字第一七六號裁定觀
    察勒戒，嗣因有繼續施用毒品傾向，再經本院以九十四年度
    毒聲字第二七二號裁定令入戒治處所施以強制戒治，於執行
    滿六個月後，認無繼續強制戒治必要，而於九十五年一月二
    十四日戒治完畢出監，並由臺灣嘉義地方法院檢察署檢察官
    於同日以九十五年度戒毒偵字第五號為不起訴處分確定乙情
    ，有臺灣高等法院被告前案紀錄表一份附卷足稽，其於強制
    戒治執行完畢釋放後五年內，再犯本件施用毒品案件，依法
    即應予以追訴處罰。綜上所述，本件事證明確，被告犯行洵
    堪認定，應依法論科。
三、查海洛因為毒品危害防制條例所定之第一級毒品。故核被告
    所為，係犯毒品危害防制條例第十條第一項之施用第一級毒
    品罪；其施用前持有海洛因之低度行為，為施用之高度行為
    所吸收，不另論罪。再被告前因施用毒品、竊盜等案件，經
    本院判處如犯罪事實所載之罪刑確定，經減刑並定應執行刑
    後，於九十六年十二月二十三日執行完畢出監，有上開紀錄
    表在卷可佐，其受徒刑之執行完畢，五年以內故意再犯本件
    有期徒刑以上之罪，為累犯，應依刑法第四十七條第一項規
    定加重其刑。爰審酌被告曾因施用毒品經裁定觀察勒戒及強
    制戒治，猶未知警惕而再犯本案，足見其未徹底戒除施用毒
    品，惟念及施用毒品本質上係戕害自身健康之行為，尚未嚴
    重破壞社會秩序或侵害他人權益，且被告坦承犯行、犯後態
    度尚屬良好暨其犯罪之動機、目的、手段、國中畢業之智識
    程度等一切情狀，量處如主文所示之刑，以資儆懲。
據上論斷，應依刑事訴訟法第二百七十三條之一第一項、第二百
九十九條第一項前段，毒品危害防制條例第十條第一項，刑法第
十一條前段、第四十七條第一項，判決如主文。
本案經檢察官王振名到庭執行職務。
中    華    民    國    99    年    4     月    30    日
                  刑事第一庭法  官  黃琴媛
以上正本證明與原本無異。
如不服本判決應於收受判決後10日內向本院提出上訴書狀，並應
敘述具體理由；其未敘述上訴理由者，應於上訴期間屆滿後20日
內向本院補提理由書（均須按他造當事人之人數附繕本）「切勿
逕送上級法院」。告訴人或被害人如對於本判決不服者，應具備
理由請求檢察官上訴，其上訴期間之計算係以檢察官收受判決正
本之日期為準。
中    華    民    國    99    年    4     月    30    日
                            書記官  洪敏芳
附錄本判決論罪法條
毒品危害防制條例第10條
施用第一級毒品者，處6月以上5年以下有期徒刑。
施用第二級毒品，處3年以下有期徒刑。

司法院資訊處製作；財團法人民間司法改革基金會備份。
